---
title: "Examen"
author: "Antonio, H. F."
date: "2022-12-09"
output: 
    pdf_document: 
        toc: true
---

```{r,message=FALSE,warning=FALSE,echo=FALSE}
library(KMsurv)
library(survival)
library(survminer)
library(powerSurvEpi)
library(cmprsk)
library(tidycmprsk)
library(ggsurvfit)
```



```{r, message=FALSE,warning=FALSE,echo=FALSE}
tRat <- c(4,5,8,9,10,10,10,10,10,10)
rCen <- c(1,1,1,1,1,0,0,0,0,0)
data(burn)
```

# Problema 1

## Solución 1

Función de supervivencia

```{r}
fSup <-function(x,k) {
  exp(-x*(1+x)^(-k))
}
```

Función de Riesgo

```{r}
fHaz <-function(x,k) {
  (1+x)^(-k-1)*(1+(1-k)*x)
}
```

Finalmente la función de verosimilitud

```{r}
lLik <- function(k, t, c) {
  eMV <-0
  for(i in 1:10)
  eMV <- eMV + c[i]*log(fHaz(t[i],k))+ log(fSup(t[i],k))
  return(eMV)
}
```

Obtenemos el estimador de k

```{r}
kOpt <- optimize(lLik, c(0,1), maximum=TRUE, t = tRat, c = rCen);
kOpt
```

## Solución 2

```{r}
formula <- Surv(tRat,rCen) ~ 1
mCox1 <- survival::survfit(formula)
plot(mCox1, xlab = "Time") 
title("Article Curve")
```

## Solución 3

```{r}
fit <- fSup(1:12,0.85638)
plot(fit, xlab = "Time", type = "l") 
title("Article Curve")

```


# Problema 2


## Solución 1

```{r}
formula <- Surv(T3,D3) ~ Z1
survdiff(formula, data = burn)
```

No se rechaza la hipótesis de que los tratamientos sean diferentes, por lo tanto, no hacen ninguna diferencia.

Gráficas de Kaplan-Meier

```{r}
formula <- Surv(T3,D3) ~ Z1 
fit <- survival::survfit(formula, data = burn)
plot(fit, lty = 2:3, xlab = "Months", col = 2:3) 
legend(0,0.3, c("0-routine bathing", "1-body cleansing"), lty = 2:3, col = 2:3) 
title("Kaplan-Meier Curves")
```

De las anteriores curvas podemos ver aunque no se cruzan las curvas, cuando aumentan los meses las curvas parecen separarse.

## Solución 2

Ajustamos el modelo de Cox

```{r}
burn$Z1 <- as.factor(burn$Z1)
burn$Z2 <- as.factor(burn$Z2)
burn$Z3 <- as.factor(burn$Z3)
burn$Z5 <- as.factor(burn$Z5)
burn$Z6 <- as.factor(burn$Z6)
burn$Z7 <- as.factor(burn$Z7)
burn$Z8 <- as.factor(burn$Z8)
burn$Z9 <- as.factor(burn$Z9)
burn$Z10 <- as.factor(burn$Z10)
burn$Z11 <- as.factor(burn$Z11)
formula <- Surv(T3,D3) ~ Z1 + Z2 + Z3 + Z4 + Z5 + Z6 + Z7 + Z8 + Z9 + Z10 + Z11
mCox1 <- coxph(formula, data = burn)
mCox1
```

Se observa del ajuste que la solución de baño ahora es significativo a un $\alpha=0.5$, lo que indica que aumenta el tiempo en que reaparezca una infección.

## Solución 3

```{r}
formula <- Surv(T3,D3) ~ strata(Z1) + Z2 + Z3 + Z4 + Z5 + Z6 + Z7 + Z8 + Z9 + Z10 + Z11
mCox2 <- coxph(formula, data = burn)
mCox2
```

```{r}
plot(survfit(mCox2),  ylim=c(0.9,1), lty = 2:3, xlab = "Months", col = 2:3) 
legend(0,0.92, c("0-routine bathing", "1-body cleansing"), lty = 2:3, col = 2:3) 
title("Cox regression")
```

De la gráfica observamos que las líneas base nunca se cruzan, por lo tanto se puede suponer que son riesgos proporcionales. Comprobamos si los riesgos son proporcionales

```{r}
cox.zph(mCox2)
```

Se observa que de manera global se puede ajustar un modelo de riesgos proporcionales, aunque se observa que las variables Z9, Z10, Z11, no cumplen este supuesto.

## Solución 4

```{r}
formula <- Surv(T3,D3) ~ strata(Z1) + Z2 + Z3 + Z4 + Z5 + Z6 + Z7 + Z8 + Z9 + Z10 + Z11
mCox2 <- coxph(formula, data = burn)
mCox2
```



## Solucion 5

Residuales Martingala contra el tiempo de infección

```{r}
rCox2 <- residuals(mCox1, type = "martingale")
plot(burn$T3, rCox2, col = 2, ylab = "Mantingale residuals", xlab = "Time")
lines(lowess(burn$T3, rCox2), col = 1, lwd=2)
```


Residuales de desviación contra el tiempo de infección

```{r}
rCox2 <- residuals(mCox1, type = "deviance")
plot(burn$T3, rCox2, col = 2, ylab = "Deviance residuals", xlab = "Time")
lines(lowess(burn$T3, rCox2), col = 1, lwd=2)
```


## Solución 6

Se propone un modelo paramétrico y buscamos cuál ajusta mejor.

```{r}
formula <- Surv(T3,D3) ~ Z1 + Z2 + Z3 + Z4 + Z5 + Z6 + Z7 + Z8 + Z9 + Z10 + Z11
dist <- c("weibull", "exponential", "gaussian", "logistic", "lognormal", "loglogistic")
 b <- 0
 
for(i in dist){
  a <- survreg(formula,data=burn,dist=i)
  if(a$loglik[1]<b){
    b <- a$loglik[1]
    c <- a$dist  
  }
}
c
```

El mejor modelo de acuerdo con la logverosimilitud es un logistic.